【裁判字號】    90,易,1427
【裁判日期】    900531
【裁判案由】    違反著作權法
【裁判全文】
臺灣高雄地方法院刑事判決                          九十年度易字第一四二七號
    公  訴  人  臺灣高雄地方法院檢察署檢察官
    被      告  乙○○
右列被告因違反著作權法案件，經檢察官聲請簡易判決處刑（九十年度偵字第一六一
七號），本院高雄簡易庭認不宜以簡易判決處刑（九十年度雄簡字第三三四號），簽
由本院依通常程序審理，本院判決如左：
    主  文
乙○○共同連續以明知為侵害著作權之物，意圖營利而交付之方法侵害他人之著作權
，處有期徒刑參月，如易科罰金，以參佰元折算壹日。
扣案如附表所示之盜版音樂光碟片貳佰柒拾片，沒收。
    事  實
一、乙○○明知綽號「阿源」之姓名年籍不詳成年男子所有之音樂光碟片，為未經福
    茂唱片音樂股份有限公司、辛○國際音樂股份有限公司、己○國際音樂股份有限
    公司、庚○哥倫比亞音樂股份有限公司、戊○○股份有限公司、子○唱片股份有
    限公司、丁○百代股份有限公司、甲○國際企業股份有限公司、癸○國際唱片股
    份有限公司、丑○唱片股份有限公司、丙○股份有限公司授權，而擅自重製該等
    公司享有著作權之音樂著作，竟與綽號「阿源」者基於意圖營利之概括犯意聯絡
    ，自九十年一月六日起，由「阿源」提供盜版音樂光碟片，乙○○則負責在高雄
    市苓雅區○○○街六十七號之二前擺設攤位，以光碟片每片新台幣（下同）一百
    元之價格，連續將向「阿源」所提供之盜版音樂光碟片販賣交付予不特定之人牟
    利多次，所得利潤由乙○○與「阿源」均分。嗣於同年月八日十九時四十五分許
    ，在上開攤位為警當場查獲，並扣得如附表所示之盜版音樂光碟片二百七十片。
二、案經福茂唱片音樂股份有限公司、辛○國際音樂股份有限公司、己○國際音樂股
    份有限公司、庚○哥倫比亞音樂股份有限公司、戊○○股份有限公司、子○唱片
    股份有限公司、丁○百代股份有限公司、甲○國際企業股份有限公司、癸○國際
    唱片股份有限公司、丑○唱片股份有限公司、丙○股份有限公司告訴及高雄縣警
    察局鳳山分局移送臺灣高雄地方法院檢察署檢察官偵查起訴。
    理  由
一、訊據被告乙○○固不諱言於九十年一月八日十九時四十五分許，在上開地點為警
    查獲持有盜版音樂光碟片之事實，惟辯稱：一月八日始受雇於「阿源」販賣光碟
    片，尚未開始販賣即為警查獲云云。經查：右揭事實，業據被告於警訊、偵查中
    坦認在卷，並有如附表所示之盜版音樂光碟片二百七十片扣案及詞曲著作權利證
    明文件附卷可稽，而衡之其於偵查中明確供稱：「我才賣二天而已，一共賣了五
    十片」，於警訊中供稱：出售所得與「阿源」五五分帳，「阿源」每次均約不同
    地點拿錢等語，已足認一月八日並非其販售光碟片之首日，是其辯稱一月八日始
    受雇用云云，顯係事後卸責之詞，不足採信。又被告係以一百元之價格販售音樂
    光碟片，與市面上合法販售之音樂光碟片每片約三百五十元之價格相差有二、三
    倍之多，衡之其教育程度為高職畢業，則依其智識程度對所販售之光碟片為盜版
    品之情，應無不知之理，是其辯稱不知為盜版品云云，亦不足採信。綜上，本件
    事證明確，被告犯行洵堪認定，應依法論科。
二、核被告所為係犯著作權法第九十三條第三款、第八十七條第二款之明知為侵害著
    作權之物意圖營利而交付罪，其意圖營利交付盜版音樂光碟片前之持有盜版音樂
    光碟片行為及一月八日意圖散布而持有盜版音樂光碟片之行為，均為意圖營利而
    交付盜版音樂光碟片之行為所吸收，不另論罪。其與綽號「阿源」之不詳年籍姓
    名成年男子間，就上開犯行有犯意之聯絡及行為之分擔，為共同正犯。又其以一
    行為同時侵害福茂唱片音樂股份有限公司、辛○國際音樂股份有限公司、己○國
    際音樂股份有限公司、庚○哥倫比亞音樂股份有限公司、戊○○股份有限公司、
    子○唱片股份有限公司、丁○百代股份有限公司、甲○國際企業股份有限公司、
    癸○國際唱片股份有限公司、丑○唱片股份有限公司、丙○股份有限公司之著作
    財產權，為想像競合犯，應依刑法第五十五條前段從一重處斷。再其先後多次販
    賣盜版音樂光碟片之犯行，時間緊接，方法相同，觸犯構成要件相同之罪名，顯
    係基於概括犯意為之，為連續犯，應依刑法第五十六條規定論以一罪，並依法加
    重其刑。爰審酌被告貪圖個人不法利益，侵害他人智慧財產權，行為殊不足取，
    致告訴人等辛苦創作，遭受重大打擊，使社會、一般國民同因其侵害智慧財產權
    行為，付出相當代價，行為後仍圖卸刑責等一切情狀，酌情量處如主文所示之刑
    。又被告於犯罪後，刑法第四十一條於九十年一月四日修正，並於同月十日公布
    、十二日施行，有關易科罰金部分，範圍擴大為最重本刑五年以下有期徒刑之罪
    ，惟與被告所犯之罪比較後並不影響，依刑法第二條第一項前段之規定，應適用
    裁判時之刑法第四十一條第一項規定，並諭知易科罰金之折算標準。扣案如附表
    所示之盜版音樂光碟片共二百七十片，為供犯罪所用之物，且為被告所有，業據
    被告供明在卷，爰併依刑法第三十八條第一項第二款規定宣告沒收。
三、另公訴意旨認扣案光碟片中除附表所示者外之六十九片，亦屬「阿源」提供由被
    告擺設攤位販賣予不特定人之物，而認被告此部分亦涉有著作權法第九十三條第
    三款、第八十七條第二款罪嫌。惟按告訴乃論之罪未經告訴或其告訴經撤回者，
    應諭知不受理之判決，刑事訴訟法第三百零三條第三款定有明文，本件公訴人既
    認被告此部分係違反著作權法第九十三條第三款，則依著作權法第一百條之規定
    應告訴乃論，然告訴人壬○○○○片有限公司告訴部分，已具狀聲請撤回告訴，
    其餘部分則遍查警卷、偵查卷內均無著作權人對被告提起告訴，揆之前開說明，
    依法自應就此部分為不受理之諭知，惟公訴人既認此部分與前揭論罪科行之部分
    有想像競合之裁判上一罪關係，爰不另為不受理之諭知，併此敘明。
據上論斷，應依刑事訴訟法第四百五十二條、第二百九十九條第一項前段，著作權第
八十七條第二款、第九十三條第三款，刑法第十一條前段、第二條第一項前段、第二
十八條、第五十六條、第五十五條、第四十一條第一項、第三十八條第一項第二款，
罰金罰鍰提高標準條例第二條，判決如主文。
中      華      民      國      九十    年      五      月    三十一    日
                                  臺灣高雄地方法院刑事第一庭
                                          法  官  黃  悅  璇
右正本證明與原本無異。
如不服本判決，應於判決送達後十日內，向本院提出上訴狀。
                                          書記官  沈      蘊
中    華    民    國      九十      年      六      月      一      日
附錄法條：
著作權法第八十七條第二款：
  有左列情形之一者，視為侵害著作權或製版權：
  二、明知為侵害著作權或製版權之物，而散布或意圖散布而陳列或持有或意圖營利
      而交付者。
著作權法第九十三條第三款：
  有左列情形之一者，處二年以下有期徒刑，得併科新臺幣十萬元以下罰金：
  三、以第八十七條各款方法之一侵害他人之著作權者。


司法院資訊處製作；財團法人民間司法改革基金會備份。
